【裁判字號】    98,交聲,138
【裁判日期】    980429
【裁判案由】    違反道路交通管理處罰條例
【裁判全文】
臺灣宜蘭地方法院交通事件裁定         98年度交聲字第138號
移送機關    交通部公路總局臺北區監理所宜蘭監理站
異  議  人  甲○○
上列異議人因違反道路交通管理處罰條例案件，對於交通部公路
總局台北區監理所宜蘭監理站民國98年4月1日所為之處分（原處
分案號：宜監字第裁43─QQ0000000號），聲明異議，本院裁定
如下：
    主  文
異議駁回。
    理  由
一、按汽車駕駛人行車速度超過規定之最高時速者，處新臺幣（
    下同）1,200元以上2,400元以下罰鍰。又汽車駕駛人有同條
    例第40條情形者，並予記違規點數1點，道路交通管理處罰
    條例第40條、第63條第1項第1款分別定有明文。次按汽車駕
    駛人行車速度超過規定之最高速限或低於規定之最低速限者
    ，當場不能或不宜攔截製單舉發者，得以設於一般道路至少
    於100公尺前之固定或非固定式科學儀器取得證據資料證明
    其行為違規，記明車輛牌照號碼、車型等可資辨明之資料，
    以汽車所有人為被通知人製單舉發，此見同條例第7條之2第
    1項第7款、第2項第9款、第3項、第4項規定即明。
二、移送機關裁決意旨略以：異議人甲○○於民國98年1月25日
    16時12分許，駕駛車牌號碼L2-2867號自用小客車，行經宜
    蘭縣五結鄉○○○路70之1號處，因超速行駛，經宜蘭縣政
    府警察局交通警察隊舉發，掣發宜警交字第QQ0000000號舉
    發違反道路交通管理事件通知單逕行舉發，經移送機關請上
    開舉發單位調查，仍認異議人違規事實明確，乃以異議人違
    反前述道路交通管理處罰條例第40條規定之行為，裁處異議
    人罰鍰1,800元，並依同條例第63條第1項規定記違點數1點
    等語。
三、異議意旨略以：本件被舉發時，速限標誌距離測速儀器位置
    僅有10公尺之距離，前方亦無明顯之警示牌。另外本件違規
    地點所設置之速限標誌限速為60公里突降為40公里，改變的
    太快，致異議人來不及反應，此案業經異議人向五結鄉公所
    申訴，經五結鄉公所會勘後，亦認為該路段確有調整之必要
    ，為此聲明異議等語。
四、經查：
（一）異議人於98年1月25日16時12分許，駕駛車牌號碼L2-2867
      號自用小客車，行經宜蘭縣五結鄉○○○路70之1號處，
      行車速度為64公里，規定之最高時速為40公里，異議人超
      速24公里，經宜蘭縣政府警察局羅東分局舉發，掣發宜警
      交字第QQ0000000號舉發違反道路交通管理事件通知單逕
      行舉發，為異議人所不爭執，並有舉發違反道路交通管理
      事件通知單1紙在卷可稽，此部分之事實應堪認定。
（二）次查，證人即本件舉發員警乙○○於本院訊問時證述警員
      於上開處所設置移動式雷射測速器等情綦詳，並經結證在
      卷，復有照片6張及測速案相關位置簡圖附卷可參。足認
      速限標誌距測速位置達101公尺，速限標誌距異議人遭舉
      發之位置達180.9號公尺。異議人稱速限標誌距離測速儀
      器位置僅有10公尺之距離云云，應有誤會。
（三）異議人違規當時，該違規地點前方既已依法設置「限速40
      公里」之標誌及標示有「常有測速照相請遵守交通規則」
      之告示牌，明確提醒用路人應依照道路速限標誌行駛，一
      般人均一望即知，異議人自應注意遵守，以確保交通安全
      。異議人辯稱不及反應云云，應屬卸責之詞。
（四）再者，現場道路設施或標誌、標線、號誌如有設計不當，
      任何人均得建請主管機關另為規劃設置，然於變更前，仍
      應遵循已設之標誌、標線、號誌，更為小心駕駛。若駕駛
      人均可恣意罔顧交通號誌之設置，自行認定適當或遵循與
      否，交通秩序必無法維繫，人車生命安全亦將無以確保。
      是本件異議人所稱事後該路段因有調整之必要，五結鄉公
      所會勘後，認為該路段速限標誌設置不良，業已調整速限
      標誌之設置云云，尚無從解免其本案交通違規之責。
五、綜上所述，異議人確有行車速度超過規定之最高時速之違規
    行為。從而，移送機關依道路交通管理處罰條例第40條第1
    項規定裁處罰鍰1,800元，並依第63條第1項記違規點數1點
    ，核無不合。本件聲明異議為無理由，應予駁回。
據上論斷，應依道路交通案件處理辦法第19條裁定如主文。
中    華    民    國    98    年    4     月    29    日
                  交通法庭  法  官  謝佩玲
以上正本證明與原本無異。
如不服本裁定，應於裁定送達後5日內，向本院提出抗告狀。（
應附繕本）
                            書記官  李玉雲
中    華    民    國    98    年    5     月    1     日


司法院資訊處製作；財團法人民間司法改革基金會備份。
